臺灣花蓮地方法院刑事判決　　　　　　　　　　　　　　　九十四年度簡字第二號
　　公　訴　人　臺灣花蓮地方法院檢察署檢察官
　　被　　　告　甲○○
右列被告因詐欺案件，經檢察官提起公訴（九十二年度偵緝字第一四一號），被告於
本院準備程序進行中，就被訴犯罪事實為有罪之陳述，經本院合議庭裁定進行簡易審
判程序後，判決如左：
    主  文
甲○○共同連續意圖為自己不法之所有，以詐術使人將本人之物交付，處有期徒刑伍
月，如易科罰金，以參佰元折算壹日。
    事  實
一、甲○○於民國九十一年三月間，不詳姓名年籍之成年男子向其借商其所有設於臺
    灣中小企業銀行興中分行，帳號為五Ｚ000000000之帳戶（含存摺、印
    章、提款卡），斯時甲○○可預見提供自己帳戶予該名男子使用，可能供該名男
    子用以詐騙使人交付錢財，竟仍不違其本意，而連同郵局存摺、印章及提款卡，
    在台中縣境內某處交付予該名男子。而與該名男子共同基於意圖為自己不法所有
    之概括犯意聯絡，推由該名男子於九十一年三月間，在花蓮縣境內之報紙內夾附
    刊登經辦各種貸款業務之廣告之方式，招徠客戶辦理貸款，適有讀者乙○○閱覽
    後，隨即與之以電話連絡，該名男子即向乙○○佯稱須先匯寄款項，以作為經辦
    之費用為由，乙○○聞訊後失慎，陷於錯誤而依該名男子之指示，即前往花蓮市
    ○○路之臺灣中小企業銀行，於九十一年三月十二日十三時許及同日十四時許，
    連續各將新台幣（下同）一萬八千八百元，存入甲○○上開臺灣中小企業銀行興
    中分行帳戶內，共計三萬七千六百元，且隨即遭人提領一空。嗣乙○○遲遲未見
    貸款核撥發覺有異，追償無著方知受騙。
二、案經被害人乙○○訴由臺中市警察局第三分局報請臺灣臺中地方法院檢察署檢察
    官轉呈請台灣高等法院檢察署令轉臺灣花蓮地方法院檢察署偵查起訴。
    理  由
一、右揭事實，業據被告甲○○於本院審理時供承不諱，核與證人乙○○於警偵訊時
    指訴情節大致相符，並有臺灣中小企業銀行存款憑條二紙、中華聯合商業銀行貸
    款廣告影本一紙、臺灣中小企業銀行興中分行九十二年十一月六日九十二興中字
    第五００九二００五七八號函及隨函所檢附之甲○○開戶及交易往來明細表在卷
  可稽，被告雖於本院審理時指稱：當時存簿是借予友人李佳琪所使用云云，然此
    情為證人李佳琪於偵查中所否認，辯稱並不知悉被告有該銀行帳戶外，李佳琪其
    所涉與被告共犯詐欺罪嫌，亦經檢察官查證後認為罪嫌不足，而為不起訴處分確
    定在案，此有臺灣臺中地方法院檢察署九十一年度偵字第六八四九號不起訴處分
    書在卷可稽，況且，徵之證人乙○○亦於警訊時指證與其通話聯絡者係為一自稱
    林姓之男子，並非是女子，因而，並無不其他積極證據足證李佳琪琪有所涉案，
    從而，被告片面之指證，尚難採據。至於證人乙○○雖雖指訴與其聯絡者係為林
    姓之男子，但於本院準備庭時即已表明並無法辨別通話者的具體特徵，因此，被
    告究竟有無與乙○○有所聯絡乙節，誠非無疑，而被告於本院審理時也僅坦承有
    出借帳戶供人使用之情節，準此，自僅能採認被告有出借帳戶之行為外，並不能
    再擴認被告有從事與被害人商談匯款之施詐行為，起訴書就此所認被告為實際與
    被害人通話之人，容有誤會，應予更正，併予敘明。再查，現今金融機構開立帳
    戶之手續，只需個人持身份證、印章至金融機關辦理即可，十分簡便，國人倘有
    開戶使用之需求，實無借用他人帳戶使用之必要，加以近幾年來，犯罪集團有計
    劃性地以貸款等名目，有計劃且大規模的利用「人頭帳戶」向不特定社會大眾詐
    欺取財之案件層出不窮，政府對此均廣為宣傳，此為一般社會大眾所熟知，被告
    為具有辨別事理能力之成年男子，對上述社會情理應有所認識。而被告於審理時
    亦供承：對方借帳戶時就懷疑可能有問題等語，其復將帳戶借予他人，應可認定
    其主觀上已可預見該名男子有利用該帳戶來施行詐欺取財等犯行之可能，而其猶
    仍出借，顯見此事之發生亦不違背被告之本意，依刑法第十三條第二項之規定，
    被告縱不知悉該名男子所實施犯罪之細節，仍屬有犯意之聯絡。綜上所述，本案
    事證明確，被告其犯行堪予認定，應予依法論科。
二、核被告所為，係犯刑法第三百三十九條第一項之詐欺取財罪。本件被告與商借其
    帳戶之該名不詳姓名年籍成年男子間，就前開詐欺取財之行為，有犯意之聯絡及
    行為之分擔，為共同正犯。其先後二次詐欺取財犯行，時間緊接，犯意概括，所
    犯構成要件相同，應論以連續犯，依刑法第五十六條規定，以一罪論，並加重其
    刑。爰審酌被告不思正途獲利，以提供帳戶由他人詐騙財物，造成被害人之損害
    及犯罪後坦承犯行，深表悔悟之態度等一切情狀，量處如主文所示之刑，並諭知
    易科罰金之折算標準。至於被告另涉及於八十九年八月間提供身分資料，供李育
    昇、徐明香、欽成春等人詐向中華商銀、中國際銀辦理消費性貸款之犯行，業經
    臺灣南投地方法院以九十二年度訴字第二十六號偽造文書等案件判處被告行使偽
    造私文書罪，有期徒刑六月，並九十三年十二月二十八日確定，此有該法院九十
    四年二月十六日投院太刑慧九十二訴二六字第０二四一０號函及所附之宣示判決
    筆錄在卷可憑，稽之該案與本件犯行，二者時間相隔一年七個多月，犯罪地點及
    手法亦不相同，並不足認二者有連續犯之裁判上一罪關係，而此亦為被告所自承
    在卷，本院自得就本案加以審理，亦予敘明。
據上論斷，應依刑事訴訟法第四百四十九條第二項、第四百五十四條第二項，刑法第
二十八條、第五十六條、第三百三十九條第一項、刑法第四十一條第一項前段，罰金
罰鍰提高標準條例第一條、第二條，逕以簡易判決處如主文所示之刑。
中      華      民      國    九十四    年      二      月    二十二    日
                                臺灣花蓮地方法院刑事第二庭
                                    法官    李  豫  雙
右正本證明與原本無異。
如對本判決不服，應於送達後十日內，向本院提出上訴狀。（應抄附繕本）告訴人或
被害人如對於本判決不服者，應具備理由請求檢察官上訴，其上訴期間之計算係以檢
察官收受判決正本之日期為準。
                                    法院書記官
中      華      民      國    九十四    年      二      月    二十二    日
附錄本判決論罪之法律條文：
刑法第三百三十九條第一項：
意圖為自己或第三人不法之所有，以詐術使人將本人或第三人之物交付者，處五年以
下有期徒刑、拘役或科或併科一千元以下罰金。
